Inventaris van het archief van de Rijksvreemdelingendienst (RVD) en taakvoorgangers van het Ministerie van Justitie, 1918-1945 (-1981)
Nationaal Archief, Den Haag
- Taakuitvoering, 2
  - Toelating, verblijf en doorlating, 2.3
    - (Toelating voor) Verblijf, 2.3.4
      - Internering, 2.3.4.6
        - Algemeen, 2.3.4.6.1
          - Uitvoering, 2.3.4.6.1.2
            - Stukken betreffende het voornemen tot opheffing van het jongenstehuis Westersingel te Rotterdam, 1940; 1743; 1 omslag
            - Stukken betreffende het wegens de opheffing van het kindertehuis Johanneshof in Dieren laten onderbrengen van protestantse vluchtelingenkinderen in gezinnen, 1940; 1744; 1 omslag
            - Correspondentie met het Ministerie van Binnenlandse Zaken over eventuele ontruiming van inrichtingen met politieke vluchtelingen in geval van agressie uit oostelijke richting, 1940; 1745; 1 omslag
            - Brief van de minister van Justitie aan de procureurs-generaal, fungerend als directeuren van politie over de te volgen procedure bij het opleggen van gevangenisstraf of tuchthuisstraf aan geïnterneerden, 1940; 1746; 1 omslag
            - Stukken betreffende het vaststellen en uitvoeren van voorschriften en maatregelen inzake de internering van vreemdelingen, 1940-1941; 1670
              Zie inventarisnummer 1670
            - Stukken betreffende de onderlinge overname van broodsnijmachines door diverse kampen, 1940-1943; 1747; 1 omslag
            - Stukken betreffende het bevorderen van de geestelijke zorg voor vluchtelingen in kampen, onder andere naar aanleiding van het verzoek van de president van het Protestants Wereldverbond te Wassenaar, 1940-1964; 1748; 1 omslag
              Stukken van na 1945 betreffen de 1e en 2e Praagse Vredesconferentie.
            - Stukken betreffende het verzoek van het Rode Kruis om teruggave van distributiebescheiden aan familieleden van geïnterneerde buitenlanders en geïnterneerde Nederlanders, 1941; 1749; 1 omslag
            - Circulaire van het Departement van Justitie, 3e afdeling A nummer 390 van 27 februari 1941 betreffende het inschakelen van de Marechaussee voor de bewaking van gestichten, 1750; 1 stuk
            - Stukken betreffende de internering van Chinezen als onderdeel van verdere maatregelen met als doel ze te isoleren van de Nederlandse maatschappij, 1941-1942; 1751; 1 omslag
            - Stukken betreffende het afhandelen van verzoeken van de Joodsche Raad te Amsterdam tot het verlenen van verlof aan geïnterneerden voor het indienen van emigratie-aanvragen, 1941-1942; 1752; 1 omslag
            - Stukken betreffende het al dan niet geven van goedkeuring op verzoeken van geïnterneerden tot ontslag uit de diverse interneringskampen, 1941-1958; 1753; 1 omslag
              Stukken van na 1945 betreffen het verlenen van visa en naturalisatie.
            - Stukken betreffende de aanhouding en overbrenging naar interneringsdepots van Amerikaanse onderdanen op last van de Duitse overheid, alsmede de afhandeling van verzoeken om ontslag uit de interneringsdepots, 1941-1964; 1754; 1 omslag
              Stukken van na 1945 betreffen herregistratie.
        - Interneringskampen en depots, 2.3.4.6.2
          - Ameland, 2.3.4.6.2.01
            - Stukken betreffende het uitoefenen van toezicht op Spaanse geïnterneerden op Ameland, 1938-1939; 1755; 1 omslag
          - Baarlebrug, 2.3.4.6.2.02
            - Brief van de districtscommandant van de Koninklijke Marechaussee Baarle-Nassau over het in gereedheid brengen van een paviljoen in de buurt van Baarlebrug voor het huisvesten van 200 joden, 1939; 1756; 1 stuk
          - Bergen, 2.3.4.6.2.03
            - Stukken betreffende de behandeling van het verzoek van een vreemdeling met de Belgische nationaliteit om ontslagen te mogen worden uit het depot voor Duitse deserteurs en andere buitenlanders te Bergen en het onderzoek naar zijn ontvluchting uit dit depot, 1918-1919; 1757; 83; 1 omslag
          - Eersel, 2.3.4.6.2.04
            - Stukken betreffende het verlenen van goedkeuring aan het voorstel van het Ministerie van Binnenlandse Zaken om vluchtelingenkinderen tussen 14 en 18 jaar van het kamp naar andere rooms-katholieke instellingen over te brengen, 1939; 1758; 1 omslag
          - Gravenhage, 's-, 2.3.4.6.2.05
            - Stukken betreffende het geven van toestemming aan de minister van Binnenlandse Zaken tot tijdelijk ontslag van een groep vluchtelingen uit het kamp ten behoeve van tewerkstelling elders, 1939; 1759; 1 omslag
          - Hellevoetsluis, 2.3.4.6.2.06
            - Weekrapporten van de commandant van het kamp over de aantallen en de gezondheidstoestand van de vluchtelingen, 1939; 1760; 1 omslag
            - Brief van de commandant van het kamp inzake de ontvluchting van H. Ordentlicher uit het kamp, met bijlage, 1939; 1761; 1 omslag
          - Hoek van Holland, 2.3.4.6.2.07
            - Stukken betreffende de afwijzing van het verzoek van in het kamp verblijvende sociaal-democratische vluchtelingen uit Duitsland om in verband met mobilisatie tewerkgesteld te worden, 1939; 1762; 1 omslag
            - Stukken betreffende de afwijzing van het verzoek van vluchtelingen in het kamp om het Joods nieuwjaar elders te vieren, 1939; 1763; 1 omslag
            - Stukken betreffende de internering van V. Cohen en J. Rozenszajn, 1939; 1764; 1 omslag
            - Stukken betreffende de overplaatsing van minderjarige vluchtelingen van het kamp naar jeugdtehuizen elders, 1939; 1765; 1 omslag
            - Verslagen van een onderzoek naar vermeende spionage door vluchtelingen uit het kamp, 1939; 1766; 1 omslag
            - Weekrapporten van de commandant van het kamp over de werkzaamheden, de getalssterkte en de gezondheidstoestand van de vluchtelingen, alsmede de overplaatsing van vluchtelingen naar het kamp, 1939-1940; 1767; 1 omslag
            - Stukken betreffende de financiering van het kamp, 1939-1940; 1768; 1 omslag
            - Stukken betreffende de overplaatsing van vluchtelingen van kamp Hoek van Holland naar kamp Westerbork, 1939-1940; 1769; 1 omslag
            - Stukken betreffende de vergoeding aan een voormalig opzichter van het kamp van het vervoer van zijn bagage, alsmede een opgave van in functie zijnd personeel, 1939-1940; 1770; 1 omslag
            - Stukken betreffende het geven van goedkeuring aan de procureur-generaal te 's-Gravenhage om naar aanleiding van het verzoek van het Haagsch Comité voor Vluchtelingen met België enkele vluchtelingen uit te wisselen, 1939-1940; 1771; 1 omslag
            - Stukken betreffende opgaven door de hoofdinspecteur van politie te Rotterdam van vluchtelingen die vanuit het kamp naar Amerika zijn vertrokken, 1939-1940; 1772; 1 omslag
            - Stukken betreffende de internering van de Duitse vreemdeling W. Haase in achtereenvolgens de kampen Hoek van Holland en Reuver, 1939-1943; 1773; 1 omslag
            - Notities over tijdens de eerste oorlogsdagen in het kamp genomen maatregelen, 1940; 1774; 1 omslag
            - Staten van personen die op 19 mei 1940 door de Duitse autoriteiten uit het kamp zijn weggehaald, 1775; 1 omslag
            - Stukken betreffende de informatie van het Comité voor Bijzondere Joodsche Belangen inzake de verrekening van de inventaris van het te liquideren joodse vluchtelingenkamp te Hoek van Holland, 1940; 1776; 1 omslag
            - Stukken betreffende de klacht van de heer Hoogerdijk te 's-Gravenhage inzake zijn ontslag als beambte van het kamp, 1940; 1777; 1 omslag
            - Stukken betreffende de opgaven van het verblijf van geïnterneerden 'in gesloten depot' in het kamp., 1940; 1778; 1 omslag
            - Stukken betreffende de regeling van administratieve zaken met en ontvangstneming van vermiste voorwerpen van de commandant van het kamp Hoorn, 1940; 1789
              Zie inventarisnummer 1789
            - Stukken betreffende het verzoek van de hoofdcommissaris van politie te 's-Gravenhage om een vergoeding voor gemaakte kosten voor de overbrenging van vluchtelingen naar het kamp, 1940; 1779; 1 omslag
            - Brief van de commandant van het kamp betreffende de verstrekking van onderkleding, 1940; 1780; 1 stuk
            - Brief van de minister van Justitie betreffende de huisvesting van illegale vluchtelingen in Hoek van Holland, 1940; 1781; 252; 1 stuk
            - Stukken betreffende het verzenden naar de Sicherheitspolizei te 's-Gravenhage van de bagage van de geïnterneerden die op 19 mei 1940 door de Duitse militairen uit het kamp zijn weggevoerd, 1940-1941; 1782; 1 omslag
            - Stukken betreffende de aanvragen aan de minister van Binnenlandse Zaken om decharge door de beheerders van het kamp Hoek van Holland en het Interneringsdepot Hoorn, 1940-1943; 1783; 1 omslag
            - Stukken betreffende het verzoek van de leverancier om terugzending van voor levensmiddelenvervoer gebruikte kisten, 1940-1943; 1784; 1 omslag
            - Stukken betreffende de tabaksleverantie aan het kamp, 1941; 1785; 1 omslag
            - Stukken betreffende het verzoek om inlichtingen van het Comité voor Joodsche Vluchtelingen over de mogelijke aanwezigheid in het kamp van twee typemachines van het comité, 1941; 1786; 1 omslag
          - Fort Honswijk, 2.3.4.6.2.08
            - Stukken betreffende het aanwijzen als kamp in de zin van artikel 22 van het Vreemdelingenreglement van het fort Honswijk, gemeente Tull en 't Waal, het houden van toezicht op de geïnterneerde E. Schwarz en het tijdelijk buiten werking stellen van het kamp, 1935; 1787; 1 omslag
          - Hoorn, 2.3.4.6.2.09
            - Weekrapporten van de commandant over de werkzaamheden, weersomstandigheden en de gezondheidstoestand van de vluchtelingen, 1940; 1788; 1 omslag
            - Stukken betreffende de afwikkeling van administratieve zaken met en toezending van vermiste voorwerpen aan de commandant van het kamp Hoek van Holland, 1940; 1789; 1 omslag
            - Stukken betreffende de benoeming en salariëring van het personeel, 1940; 1790; 1 omslag
            - Stukken betreffende de doorzending aan de commandant van een brief van een slager waarin een verzoek om vlees aan dit depot te mogen leveren, 1940; 1791; 1 omslag
            - Stukken betreffende de overname van de geneeskundige verzorging in het interneringsdepot door G.L. Engel en K.C. Zee, 1940; 1792; 1 omslag
            - Stukken betreffende het vaststellen van de instructie voor de commandant van het interneringsdepot, 1940; 1793; 1 omslag
            - Correspondentie met het Ministerie van Binnenlandse Zaken over de vergoeding van onkosten gemaakt door de Nederlandse Arbeiders Sportbond in verband met de voorgenomen huisvesting van vluchtelingen in de voormalige Rijkswerkinrichtingen te Hoorn, 1940; 1794; 1 omslag
            - Brief van het Comité voor Joodsche Vluchtelingen betreffende de verstrekking van zakgeld aan enkele joodse geïnterneerden, 1940; 1795; 1 stuk
            - Brief van het Protestants Hulpcomité voor Uitgewekenen om Ras of Geloof over een tegemoetkoming in de kosten van evacuatie van Sluis naar Noord-Frankrijk van thans in het kamp Hoorn verblijvende vluchtelingen, 1940; 1796; 1 stuk
            - Brief van het kamp Amsterdam betreffende het overbrengen van vluchtelingen van Sluis naar Hoorn, 1940; 1797; 1 stuk
            - Opgave aan de Duitse autoriteiten van geïnterneerden in het interneringsdepot, 1940-1943; 1798; 1 omslag
            - Stukken betreffende de aanvragen aan de minister van Binnenlandse Zaken om decharge door de beheerders van het kamp Hoek van Holland en het Interneringsdepot Hoorn, 1940-1943; 1783
              Zie inventarisnummer 1783.
            - Stukken betreffende de samenstelling en herkomst van de inventaris van het depot, 1940-1943; 1799; 220; 1 omslag
            - Brieven van notaris H. van Mazijk inzake de verzending van wasgoed uit kamp Sluis naar Hoorn, 1940-1943; 1800; 1 omslag
          - Middelburg, 2.3.4.6.2.10
            - Stukken betreffende het machtigen van het interneringsdepot Middelburg tot het nemen van een aansluiting op het radiodistributienet, een abonnement op de radiogids en de aanschaf van een luidspreker voor de geïnterneerden, 1941; 1801; 1 omslag
            - Stukken betreffende het leveren van spelen en lectuur aan Chinese geïnterneerden in Middelburg, 1941-1942; 1802; 1 omslag
            - Verslagen van bezoeken aan het interneringsdepot door de inspecteur van politie te 's-Gravenhage, 1941-1943; 1803; 1 omslag
            - Stukken betreffende de aanwijzing van het huis van bewaring te Middelburg als interneringsdepot, de toelage aan en de instructie voor de directeur, de rantsoenering en uitkering voor geïnterneerden, alsmede een lijst van personen die voor internering in Middelburg in aanmerking komen, 1941-1946; 1804; 1 omslag
            - Stukken betreffende het afwijken van de voedingsregeling voor geïnterneerden in Middelburg, 1942-1944; 1805; 1 omslag
          - Nieuwersluis, 2.3.4.6.2.11
            - Lijsten van in de kazerne der Politietroepen te Nieuwersluis verblijvende geïnterneerde Duitse vluchtelingen, die vandaar zijn weggevoerd naar Duitsland, 1940-1941; 1806; 1 omslag
          - Ooltgensplaat, 2.3.4.6.2.12
            - Stukken betreffende beantwoording van een verzoek om inlichtingen van de chef van de Vierde Afdeling van het Departement van Justitie over wie de internering van Nederlanders en vreemdelingen te Ooltgensplaat bekostigt, 1941; 1807; 1 omslag
          - Reuver, 2.3.4.6.2.13
            - Stukken betreffende de overplaatsing van een Duits-joodse vluchteling, die ten onrechte in kamp Reuver voor illegale vluchtelingen was opgenomen, naar een kamp voor legale vluchtelingen in afwachting van emigratie, 1938-1939; 1808; 1 omslag
            - Ingekomen stukken betreffende naar het kamp overgebrachte vluchtelingen en illegaal binnengekomen joodse vluchtelingen., 1939-1940; 1809; 1 omslag
            - Stukken betreffende de internering van de Duitse vreemdeling W. Haase in achtereenvolgens de kampen Hoek van Holland en Reuver, 1939-1943; 1773
              Zie inventarisnummer 1773.
          - Schoorl, 2.3.4.6.2.14
            - Stukken betreffende het al dan niet in aanmerking komen voor internering in het kamp van Engelse en Franse staatsburgers, 1939-1958; 1810-1811; 2 pakken
              Stukken van na 1945 betreffen het verstrekken van visa en verblijfsvergunning en het verwerken van mutaties.
              - Ag - Lil, 1810
                Openbaarheid beperkt tot 01-01-2034
              - Ma - Wu, 1811
            - Stukken betreffende de vrijlating en latere huisvesting van Engelse vrouwen uit het interneringsdepot, 1939-1964; 1812; 1 pak
              Stukken van na 1945 betreffen het verstrekken van visa en verblijfsvergunningen en het verwerken van mutaties.
            - Stukken betreffende de internering en behandeling van verzoeken om vrijlating van Franse, Engelse, Belgische, Tsjechische en Poolse vreemdelingen die op last van de Duitse overheid geïnterneerd zijn in het kamp, 1940; 1813; 1 omslag
            - Stukken betreffende de opgave van het verblijf, de internering en de overbrenging naar Schoorl van vrouwen met de Engelse nationaliteit, 1940; 1814; 66; 1 omslag
            - Brief van A.A. Deenik, verzorger van het kamp Schoorl, over het vertrek van de geïnterneerden uit het kamp met vermoedelijke bestemming Duitsland, 1940; 1815; 1 stuk
            - Stukken betreffende verzoeken om restitutie van gemaakte kosten voor vervoer van geïnterneerde vreemdelingen, 1940; 1816; 1 omslag
            - Stukken betreffende de financiële afwikkeling van de proviandering, geneeskundige verzorging, overbrenging van vreemdelingen en inrichting van het kamp, 1940-1941; 1817; 1 omslag
            - Stukken betreffende het toewijzen van benzine en rijvergunningen aan A.A. Deenik, belast met de verzorging van het interneringskamp te Schoorl, en een verslag van de commandant van het interneringsdepot te Hoorn betreffende werkzaamheden te Schoorl van 28 juni - 4 juli 1940, 1940-1941; 1818; 1 omslag
            - Nota's aan de directeur-generaal van politie over de betaling van de verplegingskosten van de op last van de Duitse overheid in het kamp geïnterneerde personen, 1941; 1819; 1 omslag
            - Staten van de SS-Hauptscharführer en van de SS-Untersturmführer houdende opgaven van Engelse vrouwen die uit het kamp zijn vrijgelaten, 1941; 1820; 1 omslag
          - Sluis, 2.3.4.6.2.15
            - Stukken betreffende het in samenwerking met het Ministerie van Binnenlandse Zaken treffen van maatregelen ten aanzien van de geïnterneerden vanwege plaatsgevonden misbruik van bewegingsvrijheid., 1939-1940; 1821; 1 omslag
            - Brief van kamp Amsterdam betreffende het overbrengen van vluchtelingen van Sluis naar Hoorn, 1940; 1797
              Zie inventarisnummer 1797.
            - Brief aan de chef van de Vijfde Afdeling bij het Departement van Justitie waarin men commentaar levert op een rapport van een onderzoek naar de toestanden in het kamp, 1940; 1822; 1 stuk
            - Stukken betreffende het verlenen van goedkeuring aan het verzoek van het Katholieke Comité voor Vluchtelingen te Utrecht om een aantal vluchtelingen uit het kamp te ontslaan en over te plaatsen naar diverse inrichtingen, 1940; 1823; 1 omslag
            - Stukken betreffende het verzoek aan gemeenten, als vervat in de circulaire van 1 juli 1940, om opgaven van in de gemeenten verblijvende vreemdelingen en vluchtelingen die op 10 mei 1940 in kamp Sluis waren ondergebracht 1940, 1428
              Zie inventarisnummer 1428.
            - Brief van de commandant van het kamp aan de minister van Justitie met het verzoek om de toelating tot Nederland van de echtgenoten van een viertal kampbewoners, met bijlage., 1940; 1824; 1 omslag
            - Stukken betreffende de overdracht van uit kamp Sluis afkomstige eigendommen aan in kamp Westerbork verblijvende geïnterneerden, 1940-1943; 1907
              Zie inventarisnummer 1907.
            - Brief van het Protestants Hulpcomité voor Uitgewekenen om Ras of Geloof over een tegemoetkoming in de kosten van evacuatie van Sluis naar Noord-Frankrijk van thans in kamp Hoorn verblijvende vluchtelingen, 1940-1943; 1796
              Zie inventarisnummer 1796.
          - Stevensbeek, 2.3.4.6.2.16
            - Stukken betreffende aanwijzing en opheffing van het tehuis van de stichting Maria Regina te Stevensbeek tot interneringsdepot voor vrouwen, 1939-1940; 1825; 1 omslag
          - Valkenswaard, 2.3.4.6.2.17
            - Rapport van de commissaris van de Rijkspolitie betreffende de problemen die zich voordoen in het kamp, 1945; 1826; 1 stuk
          - Vlieland, 2.3.4.6.2.18
            - Stukken betreffende de afwijzing van het verzoek van de op Vlieland geïnterneerden om verplaatsing naar een ander door hen veiliger geacht gedeelte van Nederland, 1940; 1827; 1 omslag
            - Stukken betreffende de behandeling van aangelegenheden met betrekking tot het interneringsdepot Vlieland, 1940; 1828-1833; 6 omslagen
              - Eindrapport van de commandant van het bewakingsdetachement van de Rijksveldwacht op Vlieland, met geleidebrief van Mr. B.G.A. Smeets van de Directie der interneringsdepots, 1828
              - Lijst van geïnterneerden die op 23 mei 1940 naar de gevangenis in Groningen zijn overgebracht, 1829
              - Lijst van geïnterneerden, met geleidebrief, 1830
              - Stukken betreffende de verdeling van rijksgoederen van het voormalig depot over andere kampen, 1831
              - Voorschriften en stukken betreffende de inwendige dienst, 1832
              - Weekrapporten over de periode 1 april - 18 mei 1940, 1833
          - Westerbork, 2.3.4.6.2.19
            - Organisme, 2.3.4.6.2.19.1
              - Algemeen, 2.3.4.6.2.19.1.1
                - Lijsten van joodse vluchtelingenorganisaties met opvangadressen waarnaar de vanuit kamp Westerbork en kamp Oostelijke Handelskade 12 Amsterdam ontslagen vluchtelingen overgebracht kunnen worden, met geleidebrieven, 1939-1940; 1834; 1 omslag
                - Stukken betreffende het verzoek van het Ministerie van Binnenlandse Zaken om te willen overwegen in hoeverre aanleiding bestaat tot het instellen van een gerechtelijk onderzoek naar aanleiding van rapporten over wanorde in het kamp direct na de evacuatie, 1940; 1835; 1 omslag
                - Brief van het Ministerie van Binnenlandse Zaken betreffende de ontbinding van de Commissie van Toezicht en Bijstand van Westerbork, 1940; 1836; 1 stuk
                - Geleidebrieven en notities inzake de toezending van jaarverslagen, 1941-1942; 1837; 1 omslag
                Jaarverslagen niet aanwezig
                - Stukken betreffende de geschiedenis, de status en het tijdstip van de Duitse overname van het kamp, 1942-1953; 1838; 478; 1 omslag
              - Organisatie, 2.3.4.6.2.19.1.2
                - Stukken betreffende de aanvankelijke overwegingen tot verplaatsing of uitbreiding van het bewakingsdetachement te Westerbork, afhangend van de bouw van een marechausseekazerne in Beilen en al of niet opheffing van de brigade te Dwingeloo, alsmede betreffende de uiteindelijke handhaving van het detachement te Westerbork, 1935-1942; 1839; 1 omslag
                - Stukken betreffende de aanschaf en het gebruik van meubilair en hout, 1939-1942; 1840; 1 omslag
                - Stukken betreffende de aanschaf en verkrijging van gebruiksgoederen, gereedschappen, instrumenten en machines en regels hieromtrent., 1939-1942; 1841; 1 pak
                - Stukken betreffende het verkrijgen van het beheer over het kamp en de inrichting en organisatie, 1939-1942; 1888
                Zie inventarisnummer 1888
                - Stukken betreffende de bouw, aanleg, verbetering en inrichting van diverse gebouwen en het terrein en het treffen van voorzieningen, 1939-1945; 1842; 1 omslag
                - Stukken betreffende het afsluiten van diverse verzekeringen, de aanschaf van drie auto's en het verzoeken om uitbetaling van een schadeclaim, 1939-1949; 1843; 1 pak
                - Stukken betreffende de beantwoording van een brief van de Landrat te Crossen/Oder met vragen over de status en leiding van het kamp en over de functie van dokter M.I. Schlesinger, 1940; 1844; 1 omslag
                - Tekeningen van het machinegebouw, de woning en de barak van het kamp en een schrijven over de grens van het kamp, 1940-1941; 1845; 1 omslag
                - Stukken betreffende de aanschaf van medische instrumenten, 1940-1941; 1846; 1 omslag
                - Stukken betreffende de overdracht van het kamp door het Ministerie van Binnenlandse Zaken aan het Ministerie van Justitie, 1940-1941; 1847; 1 omslag
                - Stukken betreffende een verzoek van de Rijksvreemdelingendienst aan de Duitse autoriteiten om teruggave van op 26 juni 1940 door Duitse militairen inbeslaggenomen vervoermiddelen, 1940-1941; 1848; 1 omslag
                - Stukken betreffende de aanschaf en installatie van de centrale verwarming en het gebruik van brandstoffen en kachels voor verwarming van het kamp, 1940-1942; 1849; 1 omslag
                - Stukken betreffende de aanschaf van diverse materialen voor de administratie, 1940-1942; 1850; 1 omslag
                - Stukken betreffende de voedselvoorziening, 1940-1942; 1851; 1 omslag
                - Stukken betreffende het gebruik van transportmiddelen en benzinetoewijzing, 1940-1942; 1852; 1 omslag
                - Stukken betreffende het onderhoud van de bouwkundige voorzieningen, in het bijzonder het oplossen van technische moeilijkheden met betrekking tot riolering, afvalwaterzuivering, verwarming en elektrische leidingen, 1940-1942; 1853; 1 omslag
                - Stukken betreffende het al dan niet geven van toestemming tot de aanschaf van en het plegen van onderhoud aan materiaal ten behoeve van de wasserij, 1940-1943; 1854; 1 pak